臺灣臺北地方法院刑事判決　　　　　　 100年度易字第2193號
公　訴　人　臺灣臺北地方法院檢察署檢察官
被　　　告　蔡仁群
上列被告因傷害案件，經檢察官提起公訴（一○○年度偵字第
一一六七四號），本院判決如下：
    主  文
蔡仁群傷害人之身體，處拘役伍拾日，如易科罰金，以新臺幣壹
仟元折算壹日。
    事  實
一、蔡仁群於民國一○○年三月十九日晚間六時五十分許，在臺
    北市○○區○○路四段四八巷口，因不滿友人簡詠璋向其催
    討新臺幣（下同）一萬三千五百元之補貨款，竟基於傷害之
    犯意，徒手毆打簡詠璋，致簡詠璋受有流鼻血、鼻擦傷、左
    耳廓瘀腫、上唇擦傷及併腫（起訴書漏載併腫部分）等傷害
    。
二、案經簡詠璋訴請臺北市政府警察局大安分局報請臺灣臺北地
    方法院檢察署檢察官偵查起訴
    理  由
壹、程序方面：
    按被告以外之人於審判外之言詞或書面陳述，除法律有規定
    者外，不得作為證據；又被告以外之人於審判外之陳述，雖
    不符合同法第一百五十九條之一至第一百五十九條之四之規
    定，但經當事人於審判程序同意作為證據，法院審酌該言詞
    陳述或書面陳述作成時之情況，認為適當者，亦得為證據；
    又當事人、代理人或辯護人於法院調查證據時，知有第一百
    五十九條第一項不得為證據之情形，而未於言詞辯論終結前
    聲明異議者，視為有前項之同意，刑事訴訟法第一百五十九
    條第一項及第一百五十九條之五分別定有明文。查本判決下
    列所引用之各項證據方法之證據能力，當事人於本院準備程
    序及審判期日中均未予爭執，且迄至言詞辯論終結前亦未再
    聲明異議，本院審酌該等言詞陳述及書面陳述作成時之情況
    ，並無不宜作為證據之情事，依刑事訴訟法第一百五十九條
    之五之規定，自得作為證據，合先敘明。
貳、實體方面：
一、證據之認定：
    訊據被告蔡仁群固坦承告訴人簡詠璋於一○○年三月十九日
    晚間六時五十分許，在臺北市○○區○○路四段四八巷巷口
    附近，有向其催討一萬三千五百元之補貨款，二人並一同至
    被告經營之攤位前，由被告之妻張秀雲將補貨款交付予告訴
    人之事，然矢口否認有何傷害告訴人之犯行，辯稱：伊沒有
    動手打傷告訴人，伊也不知告訴人為何受傷云云。經查：
  (一)證人即告訴人於警詢、偵查及本院審理時始終證述：告訴人
    於上開地遭被告徒手傷害，致受有流鼻血、鼻擦傷、左耳廓
    瘀腫、上唇擦傷及併腫等傷害等情，並有告訴人於案發後當
    日至臺北市立聯合醫院仁愛院區之驗傷診斷證明書及該院一
    ○○年十月十七日北市醫仁字第一○○三二五七二○○○號
    函暨所附病歷資料在卷可稽（見偵卷第十頁、本院卷第三四
    至三九頁背面），觀之告訴人於警詢、偵查及本院審理時就
    遭受被告傷害之證述一致，若非親身經歷，告訴人何以能清
    楚陳述相關言詞，且告訴人本與被告並無仇恨，應無誣告被
    告之意，又告訴人既係在經被告出手攻擊後，旋即前往醫院
    就診，顯無捏造傷勢之可能。再者，徵諸被告於警詢及本院
    訊問時供承：伊於案發時地經告訴人向其催討補貨款，因告
    訴人一直唸，口氣也不好，讓伊聽了很不舒服，伊當時心情
    不好，氣沖沖的走在告訴人前方，且告訴人要求伊幫忙補貨
    時是一種臉色，催款時又是一種臉色等語（見偵查卷第六頁
    背面，本院卷第十九、四七頁），已足認被告確有傷害告訴
    人之動機。復參之證人即案發時在場之人張知平於偵查及本
    院審理時證述：案發時被告與告訴人先後走到被告攤位，被
    告即叫張秀雲過去，突然間伊發現告訴人蹲到伊身旁，並發
    現告訴人在流鼻血，伊有拿衛生紙給告訴人擦拭鼻血，告訴
    人剛蹲在伊身旁時，被告站在告訴人旁邊，張秀雲站在伊身
    旁等語（見偵卷第三三至三四頁，本院卷第四四頁背面至第
    四五頁），且被告亦供陳告訴人與其返還攤位前，未注意到
    告訴人有受傷之情等語（見本院卷第十九、四七頁），綜上
    ，綜合印證，本案告訴人係至被告攤位時始受有上開傷害，
    且依告訴人所受之傷害以觀，應係於頃刻間遭毆打所致，而
    被告於告訴人負傷蹲下時正站立於告訴人身旁，依經驗法則
    ，足認告訴人受有之上開傷害，應係被告所為無訛，被告上
    開所辯，為事後卸責之詞，不足採信。
  (二)綜上所述，本案事證已臻明確，被告傷害告訴人之犯行，堪
    予認定，應予依法論科。
二、論罪科刑之法律理由：
  (一)核被告所為，係犯刑法第二百七十七條第一項之傷害罪。
  (二)爰審酌被告因不滿告訴人向其催討補貨款，竟以徒手方式毆
    打告訴人，顯見其法治觀念薄弱且行為可議，又被告犯後飾
    詞狡辯，迄今未賠償告訴人，犯後態度不佳，暨告訴人所受
    傷勢之程度、本案犯罪之危害及被告之生活狀況、智識程度
    等一切情狀，量處如主文所示之刑，並諭知易科罰金之折算
    標準。
據上論斷，應依刑事訴訟法第二百九十九條第一項前段，刑法第
二百七十七條第一項、第四十一條第一項前段，刑法施行法第一
條之一第一項、第二項前段，判決如主文。
本案經檢察官林易萱到庭執行職務。
中    華    民    國   100    年    11    月    29    日
                  刑事第九庭    法  官  溫祖明
上正本證明與原本無異。
如不服本判決應於收受送達後10日內向本院提出上訴書狀，並應
敘述具體理由；其未敘述上訴理由者，應於上訴期間屆滿後20日
內向本院補提理由書（均須按他造當事人之人數附繕本）「切勿
逕送上級法院」。告訴人或被害人如對於本判決不服者，應具備
理由請求檢察官上訴，其上訴期間之計算係以檢察官收受判決正
本之日期為準。
                                書記官  李珮芳
中    華    民    國   100    年    11    月    29    日
附錄本案論罪科刑法條全文：
中華民國刑法第277條
傷害人之身體或健康者，處3 年以下有期徒刑、拘役或1 千元以
下罰金。
犯前項之罪因而致人於死者，處無期徒刑或7 年以上有期徒刑；
致重傷者，處3 年以上10年以下有期徒刑。